# 存货跌价准备

提问人：木叶白牙 时间：2015-01-06 10:09:08
老师您好： 企业拿来一批抵账货物，该批货物专用性较强，没有可以查询的市场价格，也没有合同，且难以找到买家，但由于是金属，即使论斤卖也能有价值，是否可以全额计提减值？还是按照原材料的或废品价格测算？

回答人：chenyiwei
首先应当由债权方企业的相关资产管理部门提出该抵债货物的处置方案，从中选择可收回金额相对较高、手续相对简便、需时相对较短、实现可能性相对较大的处理方案，作为估计可收回金额的基础，在此基础上考虑其减值问题。仅仅财务和审计人员凭空想象是不可能得出合理结果的。